臺灣高雄地方法院刑事判決　　　　　　96年度簡上字第1047號
上　訴　人　臺灣高雄地方法院檢察署檢察官
被　　　告　甲○○
　　　　　　　　　　（現另案臺灣高雄監獄執行中）
上列上訴人因詐欺案件，不服本院高雄簡易庭96年度簡字第5288
號中華民國96年10月4 日刑事簡易判決（聲請簡易判決處刑案號
：臺灣高雄地方法院檢察署96年度偵字第19659 號），提起上訴
，本院管轄之第2 審合議庭判決如下：
      主  文
上訴駁回。
    事  實
一、本案經本院審理結果，認第一審判決對被告甲○○論以觸犯
    刑法第30條第1 項前段、第339 條之2 幫助以不正方法由自
    動付款設備取得他人之物罪，量處有期徒刑8 月，並依中華
    民國九十六年罪犯減刑條例規定減為有期徒刑4 月，並諭知
    易科罰金之折算標準，其認事用法及量刑均無不當，應予維
    持，爰引用第一審判決書記載之事實、證據及理由（如附件
    ）。
二、檢察官上訴意旨雖以：(一)被告犯後否認犯行，且未賠償告訴
    人任何金錢損失，亦不願供出詐騙集團成員資料，犯後態度
    不佳，僅對被告量處有期徒刑4 月，尚嫌過輕。(二)銀行透過
    自動付款設備的設置，係對概括之不特定人表示，只要持有
    正確卡片或密碼，就可就該帳戶之存款為提領或轉帳等處分
    ，是縱使使用卡片或密碼之人，在民事上非屬有權限之人，
    惟所使用之卡片或密碼既為正確，對自動付款設備所為之操
    作行為既難論為「不正方法」，而與刑法第339 條之2 有別
    。是應認本案詐騙集團，透過詐騙方式，騙取告訴人正確之
    電話語音轉帳或網路語音轉帳密碼，而取得任意處分告訴人
    帳戶內存款之「利益」，核與刑法第339 條第2 項之構成要
    件相當，而構成詐欺得利罪。
三、惟查：(一)關於刑之量定，係實體法上賦予法院得為自由裁量
    之事項，倘其未有逾越法律所規定之範圍，除顯有失出失入
    等科罰與罪責不相當之情形外，應予尊重，不得任意加以指
    摘。查本件原審已就被告未實際參與詐欺取財犯行，但其提
    供行動電話門號供不法犯罪集團使用，不僅造成執法機關不
    易查緝犯罪行為人，嚴重危害社會治安，助長社會犯罪風氣
    ，更造成被害人求償上之困難，且其於警偵訊問時均否認犯
    行，難認犯後態度良好等情，並慮及被害人所受損害甚鉅等
    一切情狀為謹慎之裁量，並無違法或顯然失出失入，亦無何
    科罰與罪責不相當之瑕疵可指，檢察官上訴指摘原審法院量
    刑過輕，為無理由。(二)查本件被告提供行動電話門號，經詐
    欺集團成員利用該電話，詐騙被害人至銀行設定電話語音轉
    帳後，將所設定之密碼告與詐欺集團成員，該詐欺集團成員
    再接續以電話語音方式輸入被害人上開帳戶密碼至銀行電腦
    設備，而將其名下存款陸續匯出。因所謂自動付款設備，係
    指藉由電子控制系統設置預定之功能，而由機械本身提供一
    定之轉帳、現金等設備，只要輸入密碼相符，在帳戶存款餘
    額額度內，即可提取或轉帳。而銀行之語音轉帳系統，亦是
    在輸入之語音密碼經核無誤後，即可辦理轉帳，僅是透過電
    話操作，是該銀行之語音轉帳系統，亦屬於自動付款設備。
    又所謂不正方法，無權使用他人資料亦當之。原審因認被告
    所為係犯刑法第30條第1 項、第339 條之2 幫助以不正方法
    由自動付款設備取得他人之物罪，認事用法並無違誤。反觀
    上訴人認被告所為係犯刑法第339 條第2 項詐欺得利罪嫌云
    云，因詐欺得利罪，係以使用詐術而圖得財產上不法之利益
    為成立要件，而該財產上利益，係指凡財物以外之一切財產
    利益。本件詐欺集團成員透由電話語音轉帳方式，將被害人
    存款匯至他人帳戶，係直接取得他人財物，而非取得財物以
    外之利益，是其所為與刑法第339 條第2 項詐欺得利構成要
    件，尚有不符。檢察官上訴指摘原審法院量用法有誤一節，
    亦非有理，是其上訴應予駁回。
據上論斷，應依刑事訴訟法第455 條之1 第1 項、第3 項、第36
4 條、第373 條、第368 條，判決如主文。
本案經檢察官乙○○到庭執行職務。
中　　華　　民　　國　　96　　年　　12　　月　　31　　日
　　　　　　　　刑事第十一庭    審判長  法　官  施柏宏
                                        法  官  林書慧
                                        法  官  黃宗揚
以上正本證明與原本無異。
不得上訴。
中　　華　　民　　國　　96　　年　　12　　月　　31　　日
　　　　　　　　　　　　　　　　　　　　書記官  王壹理
